# 请教陈版：关于利用组成部分会计师工作成果的核查范围

提问人：www 学习 时间：2019-09-19 09:44:35
陈老师：
您好！
A 公司非同一控制下收购 B 公司，A公司分别委托 A 公司和 B公司的年审会计师对各自层面的报告实施审计和审阅，因此 A 公司的年审会计师需出具备考审阅报告，同时需要利用 B公司会计师的审计结果。
那么请问陈老师，此种情况下，A 公司会计师基于本次备考审计，是否需要按照注册会计师准则 1401 号集团审计的要求，来利用对B 公司实施审计的会计师的工作结果（比如重要性水平是否需要统一标准且 B 公司的不能高于 A公司备考后集团层面重要性水平、全面核查B 公司的审计结果和各项数据等等）？
非常感谢陈老师！

回答人：chenyiwei
A 公司的审计师由于需对备考合并报表整体发表审计意见，故需要按照注册会计师准则 1401 号集团审计的要求，来利用对B 公司实施审计的会计师的工作结果。